

MÓNICA TRASSIERRA CÁCERES TÉCNICO AUXILIAR DE ENFERMERIA

PERFIL

Estoy especializada en el trabajo con personas en mayores y con discapacidad. He colaborado en programas preventivos y paliativos. Tengo experiencia en residencias, hospitales y particulares.

Ádemas, tengo estudios de Animación, Ocio y Tiempo Libre , Teleasistencia y Primeros Auxilios.

Me considero una persona resolutiva, empática, polivalente, con alta capacidad organizativa y con motivación por el aprendizaje.

CONTACTO

- **GRANADA**
- 31/07/1990
- monicatc@gmail.com
- 656 699 962
- https://es.linkedin.com/in/ monicatrassierracaceres

HABILIDADES

- B1 (INGLES)
- Proactividad
- Gestión de Conflictos
- Trabajo en Equipo
- Autocrítica
- Polivalente
- Software en General
- Comunicación

OTROS DATOS

- DISPONIBILIDAD HORARIA Y ZONA GEOGRÁFICA
- PERMISO B Y VEHÍCULO PROPIO
- INCORPORACIÓN INMEDIATA
- HH.SS

EDUCACIÓN

(2009-2012) Diplomatura Educación Social (Universidad Huelva)

(2019-2020) Técnico en Grado Medio De Auxiliar de Enfemeria (Medac, Granada)

FORMACIÓN

- (2018) CURSO DE PRIMEROS AUXILIOS (DURACIÓN: 20 H, CRUZ ROJA, LOJA, GRANADA)
- (2018) CURSO DE GESTOR DE LLAMADAS DE TELEASISTENCIA (DURACIÓN: 300H, DIPUTACION DE GRANADA, PRACTICAS EN HOSPITAL SAN RAFAEL)
- (2018) TIC INTERVINIENDO CON DIFERENTES CAPACIDADES (DURACIÓN: 8H, ANDALUCÍA COMPROMISO DIGITAL, GRANADA.
- (2017) CURSO DE MONITOR DE AULA MATINAL Y COMEDOR (DURACIÓN: 20H, DEPORTAE, ANTEQUERA)
- (2015) CURSO DE MONITOR DE OCIO Y TIEMPO LIBRE. (DURACIÓN: 300H, ADEO, GRANADA).
- (2013) CURSO DE ATENCIÓN SOCIO- SANITARIA A PERSONAS DEPENDIENTES EN INSTITUCIONES SOCIALES. (DURACIÓN: 500H, FUNDACIÓN DOCETE OMNES, (LOJA) GRANADA)

EXPERIENCIA

- (2017) EDUCADORA SOCIAL EN SERVICIOS SOCIALES COMUNITARIOS (AYUNTAMIENTO DE LOJA)
- (2016) MONITORA DE ACTIVIDADES RECREATIVAS Y DE ENTRETENIMIENTO (EXPERTOS EN FORMACIÓN Y GESTIÓN DEPORTIVA .S.L.)
- (2014-2016) MONITORA DE CAMPAMENTOS DE VERANO (ADEO)
- (2013) AUXILIAR SOCIOSANITARIA Y EDUCADORA DE TALLERES
 DE PSICOMOTRICIDAD, MANUALIDADES Y ANIMACIÓN CON PERSONAS CON
 PARÁLISIS CEREBRAL. (PRACTICAS, ASPACE)
- **(2011-2012**) EDUCADORA EN PRÁCTICAS (PISOS TUTELADOS, CENTROS DE DÍA, COLEGIOS, HUERTOS SOCIALES....(FUNDACIÓN DE AYUDA A LA INFANCIA, JUVENTUD Y MAYORES "SANTA MARÍA DE BELÉN")
- (2010) VOLUNTARIA COMO ACOMPAÑAMIENTO DIGITAL A MAYORES Y MONITORA DE ESCUELA DE VERANO (CRUZ ROJA)